# 网约车运营公司是否计提安全生产费问题

提问人：RUIHUAXIANG 时间：2019-12-17 08:05:17
A 公司是一家网约车运营公司，从 B 公司租赁车辆再转租给司机乘务公司，乘务公司将车辆租给司机，由乘务公司对司机进行管理，但车辆通过 A 公司开发的平台进行网约车业务，网约车产生的收入全额确认为 A 公司的收入，并将支付给司机的分成及奖励确认为成本，那么 A 公司是否适用企业安全生产费用提取和使用管理办法关于运输企业的规定，应当计提安全生产费？

回答人：chenyiwei
根据《企业安全生产费用提取和使用管理办法》（财企 [2012]16 号）第二条规定：“在中华人民共和国境内直接从事煤炭生产、非煤矿山开采、建设工程施工、危险品生产与储存、交通运输、烟花爆竹生产、冶金、机械制造、武器装备研制生产与试验 (含民用航空及核燃料) 的企业以及其他经济组织 (以下简称企业) 适用本办法”；第三条规定：“本办法所称安全生产费用(以下简称安全费用) 是指企业按照规定标准提取在成本中列支，专门用于完善和改进企业或者项目安全生产条件的资金。”。
由于本案例中的网约车平台公司不直接提供运输服务，故不适用该办法中对交通运输企业计提安全生产费用的规定。如果需要建设安保、报警等平台的，相关支出应通过其他途径列支。